臺灣高等法院臺中分院民事判決
110年度重家上字第18號

上  訴  人  賴惠鈴  
訴訟代理人  謝秉錡律師
上  訴  人  賴裕琳  
被 上 訴人  賴肇裕  
訴訟代理人  廖健智律師
訴訟代理人  宋羿萱律師
上列當事人間分割遺產事件，上訴人對於中華民國110年8月20日
臺灣臺中地方法院109年度重家繼訴字第30號第一審判決提起上
訴，本院於中華民國111年11月23日言詞辯論終結，判決如下：
    主  文
原判決廢棄。
上開廢棄部分，被繼承人賴吳富敏、賴維經所遺如附表一、二所
示遺產，應各分割如附表一、二「本院分割方法」欄所示。
第一、二審訴訟費用由兩造各負擔三分之一。
    事實及理由
壹、程序方面： 
    上訴人賴裕琳經合法通知，未於言詞辯論期日到場，核無民
    事訴訟法第386條所列各款情形，依家事事件法第51條準用
    民事訴訟法第385條第1項前段規定，爰依被上訴人之聲請，
    由其一造辯論而為判決。
貳、實體方面：
一、被上訴人主張： 
　㈠被繼承人賴吳○○（民國107年2月5日死亡）、被繼承人賴○○（
    108年3月7日死亡）為夫妻（下稱賴吳○○等2人），各遺有如
    附表一、二所示之遺產，賴吳○○之繼承人為兩造與賴○○，應
    繼分各為四分之一；賴○○之繼承人為兩造，應繼分各為三分
    之一。本件並無不能分割之情形，兩造亦無不分割之約定，
    惟無法協議分割遺產，爰請求裁判分割。
　㈡賴吳○○遺產部分：
　⑴賴吳○○等2人生前長期居住美國，由被上訴人照料渠等生活起
    居，賴吳○○等2人表示願全部財產贈與被上訴人，故賴吳○○
    曾於106年9月11日、106年11月27日經我國駐西雅圖臺北經
    濟文化辦事處辦理授權書（原審卷第55頁至第58頁），並授
    權訴外人徐○○代理處理其合作金庫銀行（下稱合庫）內之存
    、取款事宜，且賴吳○○明確要求徐○○將處分股票後所得價金
    交付被上訴人。賴吳○○又授權被上訴人處分其合庫臺中分行
    保險箱及德信綜合證券中正分行帳戶內所有之股票買賣、存
    券匯撥事宜，被上訴人遂處分所有股票如附表三所示情形，
    並收益均列入賴吳○○遺產範圍。又賴吳○○原持有之日月光股
    票、信邦電子股票價額與繼承時之價值不同，被上訴人雖將
    系爭股票處分變現，然亦已將獲得價款列入賴吳○○之遺產範
    圍，未損及繼承人之權益，實無為進行分割而再行買回股票
    之必要。
　⑵賴吳○○遺產如附表一所示，又賴○○於107年7月6日經我國駐西
    雅圖臺北經濟文化辦事處辦理授權書認證，並授權被上訴人
    處理賴吳○○遺產稅申報及銀行領款，授權期間自107年7月6
    日至108年7月6日，被上訴人委託訴外人劉○○地政士於107年
    8月20日辦理遺產稅申報，被上訴人遂持賴吳○○存摺、印章
    於107年8月13日提領現金新臺幣（下同）40萬元、於同年月
    14日提領15萬元，及徐○○於107年3月16日、107年3月20日自
    賴吳○○合庫帳戶轉帳之900萬、60萬元，共計1015萬元（原
    審卷第40頁至第42頁），被上訴人已於110年11月1日轉帳10
    15萬元歸還至賴吳○○之合庫商業銀行臺中分行000000000000
    0號帳戶（下稱合庫217號帳戶，見本院卷第142頁），並列
    入賴吳○○之遺產，賴吳○○之遺產應由兩造按應繼分比例分配
    （本院卷第281頁）。
  ㈢賴○○遺產部分：
　  賴○○財產如附表二所示，附表二編號1至4之財產依賴○○遺囑
    由被上訴人單獨取得，該部分財產價值合計為41萬702元，
    未侵害上訴人之特留分，且附表二編號1、2所示之系爭不動
    產業依系爭遺囑於109年6月22日以遺囑登記為原因登記為被
    上訴人所有，不得列入賴○○遺產範圍，至附表二編號5所示
    遺產由兩造按應繼分繼承。（本院卷第281頁）
　㈣爰依民法第1151條、第1164條規定，起訴聲明求為判決：⑴兩
    造就賴吳○○、賴○○遺如原判決附表一、二所示之遺產，應依
    原判決附表一、二分割方法欄所示方法予以分割。⑵如受有
    利判決，願供擔保請准假執行。並答辯聲明求為判決：上訴
    駁回。（見本院卷第73頁）　　
二、上訴人則以：
  ㈠賴○○先立遺囑、後為贈與之源由未明，被上訴人就遺產範圍
    本即具有不法意圖，所涉刑事案件業經臺灣臺中地方檢察署
    （下稱臺中地檢署）以109年度偵字第29347號起訴。且被上
    訴人主張之分割方法顯不利於上訴人，就賴吳○○遺產部分，
    被上訴人盜賣如附表三所示日月光股票及信邦電子股票，應
    負回復原狀責任，即被上訴人除返還其不法侵占1015萬元外
    ，應買回信邦電子股票10萬股及日月光3萬4196股，再加計
    信邦電子股票8萬8580股後，由兩造按應繼分比例取得，本
    件分割標的為股票及存款，採原物分割並無困難，毋庸由被
    上訴人取得全部後再找補予各繼承人之必要。均上訴聲明求
    為判決：⑴原判決廢棄⑵上開廢棄部分，被上訴人第一審之訴
    駁回。（見本院卷第43頁） 
　㈡賴惠鈴另具狀主張：
　  被上訴人恣意變賣日月光及信邦電子股票，至賴惠鈴無法享
    受股票價值上漲之資本利得，賴吳○○之遺產受有減損，又如
    附表一編號2帳戶金額應為賴吳○○死亡時31萬2647元加上被
    上訴人匯回之1015萬元，為1046萬2647元；賴○○遺產如附表
    二編號5所示遺產應由兩造依應繼分取得。
三、兩造不爭執事項：（見本院卷第334頁至第335頁）
　㈠賴吳○○及賴○○為夫妻關係，賴吳○○於107年2月5日死亡，賴○○
    於108年3月7日死亡。
  ㈡賴吳○○死亡時之遺產為原判決附表一所示之財產，另賴吳○○
    之名下未處分信邦電子之股票於110年度之股利55萬6992元
    ，並應列入賴吳○○之遺產。
  ㈢賴○○於死亡時之遺產為原判決附表二所示之財產。
  ㈣賴○○於107年7月5日在美國華盛頓州訂立公證遺囑，並於同日
    經我國駐西雅圖臺北經濟文化辦事處為公證遺囑之認證，以
    公證遺囑將賴○○所有340土地（即原判決附表二編號1)、641
    土地（即原判決附表二編號2)、銀行存款及股票均由被上訴
    人繼承，並指定由徐榮輝擔任遺囑執行人。
  ㈤兩造合意就○○北街房地不列入賴○○之遺產。
  ㈥被上訴人於107年3月13日處分賴吳○○之名下日月光股票34196
    股，於107年3月13、14、15日各處分賴吳○○名下信邦電子股
    票5萬股、43000股、7000股，就日月光股票處分之價金，於
    107年3月15日分別匯入賴吳○○所開設合庫217號帳戶145萬38
    40元、8319元，合計146萬2159元。就信邦電子股票處分之
    價金，於107年3月15日、16、19日分別匯入賴吳○○前開帳戶
    397萬7323元、338萬6251元、54萬7069元，合計791萬643元
    。
  ㈦徐○○於107年3月16日、20日分別至賴吳○○合庫217號帳戶轉帳
    匯款各900萬元、60萬元至被上訴人合庫臺中分行帳戶，被
    上訴人於107年8月13日至賴吳○○合庫217號帳戶提領現金40
    萬元，於同年月14日提領現金15萬元，合計金額1015萬元（
    該款項金額包含處分股票之價金937萬2802元及賴吳○○之存
    款77萬7198元）。被上訴人已於110年11月1日將1015萬元匯
    回賴吳○○該合庫217號帳戶，兩造合意該匯回1015萬元，應
    列入賴吳○○之遺產。
　㈧被上訴人涉嫌侵占等案，業經臺中地檢署以109年度偵字第29
    347號為不起訴處分。（見本院卷第249頁至第256頁）
四、兩造爭執之事項：（見本院卷第335頁）
　㈠被上訴人變賣日月光、信邦電子股票，是否減損賴吳○○之遺
    產價值？上訴人主張賴○○應將前開不爭執事項㈥所示之變賣
    股票買回後為遺產分割（本院卷第44頁、第290頁），有無
    理由？
　㈡賴惠鈴主張賴吳○○死亡時在合庫臺中分行帳號0000000000000
    號帳戶之遺產金額應為1046萬2641元，有無理由？
五、得心證之理由：
　㈠兩造就被繼承人賴○○、賴吳○○為夫妻，賴吳○○於107年2月5日
    死亡，遺有如附表一所示遺產，賴○○於108年3月7日死亡，
    遺有如附表二所示遺產，兩造為賴○○、賴吳○○之繼承人，且
    繼承賴○○、賴吳○○之遺產等事實，有除戶戶籍謄本、戶籍謄
    本及繼承系統表、賴吳○○遺產稅免稅證明、賴○○遺產稅申報
    書、遺產稅繳（免）稅證明書、臺中市○○區○○段000地號土
    地登記謄本、臺中市○○區○○段000地號土地登記謄本各1份附
    卷可憑（見原審卷第27頁至第33頁、第83頁至94頁、第113
    頁至第115頁、第117頁至第118頁、第275頁至第277頁），
    且為兩造所不爭執，堪先信為真正，然上訴人以前詞抗辯。
    是本件所應審究者，為：⑴兩造就附表一編號2所示賴吳○○存
    款之遺產金額為何？⑵被上訴人處分賴吳○○如附表三所示股
    票，是否減損賴吳○○之遺產價值？是否應先買回日月光、信
    邦電子股票後再為原物分割？
　　經查：
　⑴附表一編號2所示賴吳○○遺產之存款金額應為1015萬9406元：
　　賴惠鈴主張賴吳○○如附表一編號2所示合庫帳戶，於賴吳○○
    死亡時存款金額為31萬2647元，另被上訴人於賴吳○○死亡後
    ，自賴吳○○上開合庫存款帳戶提領1015萬元（被上訴人已於
    110年11月1日匯回附表一編號2所示賴吳○○之帳戶），是以
    賴吳○○就附表一編號2所示遺產金額應為1046萬2647元，惟
    被上訴人否認賴吳○○就附表一編號2所示遺產金額為1046萬2
    647元。查，賴吳○○於107年2月5日死亡，當時附表一編號2
    所示帳戶金額為31萬2647元，而被上訴人分別於附表三所示
    日期，陸續變賣賴吳○○名下之股票，各該出售股票之價金，
    分別於附表三編號1至4「變現所得」欄所示時間匯入附表一
    編號2所示賴吳○○帳戶內，並信邦電子於107年8月13日將現
    金股利35萬4310元匯入附表一編號2所示賴吳○○帳戶，另被
    上訴人以附表三編號5所示變賣所得價金，以賴吳○○名義購
    入附表一編號6所示股票，此有賴吳○○前開合作金庫帳戶存
    摺影本、敏德信證券股票分戶帳歷史查詢報表、存款單、賴
    ○○存款帳戶存摺影本、賴吳○○上開合作金庫帳戶交易明細附
    卷可憑（見原審卷第40頁至第41頁、第65頁、本院卷第77頁
    至第79頁、第141頁至第142頁），且為兩造所不爭執。觀諸
    被上訴人所賣出賴吳○○如附表三編號1至4所示股票均為賴吳
    ○○死亡後所出售，取得之價金合計為937萬2802元，加計賴
    吳○○死亡時如附表二編號2所示帳戶存款餘額為31萬2647元
    ，及信邦電子107年匯入之現金股利35萬4310元，總計賴吳○
    ○附表一編號2所示帳戶於賴吳○○死亡後陸續增加之存款金額
    加計賴吳○○死亡時之該帳戶存款餘額為1003萬9759元；而被
    上訴人透過訴外人徐○○分別於107年3月16日、20日分別將附
    表一編號2所示賴吳○○之系爭帳戶款項轉匯至賴○○合作金庫
    臺中分行帳號0000000000000號900萬元、60萬元，合計960
    萬元，並被上訴人於107年8月13日、14日分別現今提領40萬
    元、15萬元，合計1015萬元，另附表三編號5所示股票變賣
    所得價金，則轉作買入附表一編號6所示信邦電子股票之價
    金，亦無其他證據證明賴肇裕除上開轉匯及另購買信邦電子
    股票外，尚有就賴吳○○如附表一編號2所示帳戶內提領其他
    款項，足見賴○○於賴吳○○死亡後所提領及轉匯之金額合計10
    15萬元，應包括賴吳○○死亡時該附表一編號2所示帳戶餘額3
    1萬2647元，是以賴吳○○如附表二編號2帳戶內之遺產，應為
    賴肇裕於賴吳○○死亡後自該帳戶轉匯及提領之金額合計1015
    萬元，加計該帳戶所餘數額9406元，合計1015萬9406元甚明
    。上訴人復未提出其他積極證據證明賴吳○○除上開存款餘額
    及出售股票價金、現金股利外，尚有其他款項匯入，則上訴
    人主張賴吳○○附表一編號2所示帳戶內存款之遺產，應以賴
    肇裕所提領之1015萬元加計賴吳○○死亡時該帳戶內之存款餘
    額31萬2647元，合計1046萬2647元云云，並無足採。
　㈡上訴人主張賴肇裕變賣如附表三所示股票，減損賴吳○○之遺
    產價值，賴肇裕應將買回附表三編號1至4所示遭變賣之股票
    數量後，原物分割，為無理由：
  ⑴按算定被繼承人所遺財產之價額，應以繼承開始時各該財產
    在客觀上的交易價額亦即市價為標準（最高法院82年度台上
    字第2838號判決意旨參照）。查，附表三所示股票於107年2
    月5日賴吳○○死亡時之股票價格分別如附表三「107年2月5日
    收盤價」所示，據此計算賴吳○○所遺如附表三所示股票於賴
    吳○○死亡時之價格合計為1641萬0837元，而賴肇裕各於附表
    三「日期」欄所示時間變賣如附表三所示股票處分，分別獲
    取如附表三「變現所得」欄所示價金，合計1642萬931元，
    此有賴吳○○合作金庫帳戶存摺影本、國泰銀行帳戶存摺影本
    及敏德信證券股票分戶帳歷史查詢報表附於原審卷可憑（見
    原審卷第37頁至第42頁、第47頁至第48頁、第65頁），顯逾
    賴吳○○死亡時所遺遺產之價額，是以上訴人主張賴肇裕變賣
    如附表三所示股票，減損賴吳○○之遺產云云，尚無可採。
　⑵又附表三所示股票業經變賣，已無可能以原物方式為遺產分
    割，且賴肇裕業已將變賣所得款項歸還至賴吳○○帳戶並列入
    賴吳○○之遺產分配，此亦有合作金庫帳戶交易明細附卷可稽
    （見本院卷第142頁），是以上訴人主張賴肇裕應將附表三
    編號1至4所示遭變賣之股票數量買回後而為原物分割遺產等
    語，仍無可採。
　㈢按繼承人有數人時，在分割遺產前，各繼承人對於遺產全部
    為公同共有。繼承人得隨時請求分割遺產，但法律另有規定
    或契約另有訂定者，不在此限，民法第1151條、第1164條分
    別定有明文。次按公同共有物之分割，除法律另有規定外，
    準用關於共有物分割之規定，亦為同法第830條第2項所明定
    。再按分割共有物之訴，係以共有物分割請求權為其訴訟標
    的，法院認原告請求分割共有物為有理由，即應依民法第 8
    24條規定酌定其分割方法，而分割共有物，除依當事人協議
    之方法外，依民法第824條第2項以下規定，應以原物分配為
    原則（同條項第1款本文）。查，賴吳○○、賴○○死亡時，分
    別遺有如附表一、二所示遺產，核如前述，另賴維經就附表
    二編號1至4所示遺產部分預立遺囑分配與賴肇裕單獨所有，
    此亦有公證遺囑及中華民國駐西雅圖臺北經濟文化辦事處認
    證書附於原審卷可憑（見原審卷第69頁至第73頁），是以賴
    吳○○、賴○○之遺產應分割如下：
　⑴關於賴吳○○遺產分割部分：
　　賴吳○○死亡時遺有如附表一所示遺產，遺產價額如附表二「
    現存餘額或價值」所載，應由兩造依應繼分各四分之一比例
    取得（賴○○按應繼分四分之一比例取得賴吳○○之遺產部分，
    列入如附表二編號5所示賴○○之遺產，由兩造繼承及為遺產
    分割）。 
　⑵關於賴○○遺產分割部分：
　　查，賴○○死亡時遺有如附表二所示遺產，另賴○○生前預立系
    爭遺囑，且賴○○所遺如附表二所示遺產價額合計為510萬659
    2元，賴○○之就賴○○遺產之應繼分為三分之一，據此計算賴○
    ○就賴○○遺產應繼分二分之一之特留分為85萬1099元（計算
    式：0000000×1/3×1/2＝851099，元以下四捨五入，下同），
    而賴○○之遺產經扣除系爭遺囑所載就附表二編號1至4所示部
    分後，賴○○按其應繼分即三分之一就附表二編號5部分之遺
    產可分配之數額為156萬5297元（計算式：0000000×1/3＝000
    0000），已逾賴○○之特留分，是以就附表二編號1至4所示賴
    ○○遺產，應尊重賴○○生前所立遺囑，由賴肇裕單獨取得所有
    ，就附表二編號5所示賴○○遺產，應由兩造依應繼分各三分
    之一比例取得。
　㈣綜上所述，本件被上訴人依民法第1164條規定，訴請分割賴
    吳○○、賴○○之遺產，為有理由。爰由本院將賴吳○○、賴○○分
    別所遺如附表一、二所示之遺產，各分割如附表一、二「本
    院分割方法」欄所示。原審就分割遺產部分所認定之遺產範
    圍及所為之分割方法既與本院不同，原判決此部分即屬無可
    維持，應認上訴為有理由，爰廢棄原判決分割賴吳○○、賴○○
    遺產部分，並改判如主文第2、3項所示。又裁判分割遺產之
    形成訴訟，法院決定遺產分割之方法時，應斟酌何種分割方
    法較能增進共有物之經濟效益，並兼顧兩造之利益，以決定
    適當之分割方法，不受起訴聲明之拘束，亦不因何造起訴而
    有不同，則依民事訴訟法第80條之1、第85條第1項後段規定
    ，由全體繼承人依應繼分比例分擔訴訟費用，始為公平，爰
    諭知如主文第3項所示。
六、本件事證已臻明確，兩造其餘之攻擊或防禦方法及所用之證
    據，經本院斟酌後，認為均不足以影響本判決之結果，爰不
    逐一論列，附此敘明。
七、據上論結，本件上訴人之上訴為有理由，依家事事件法第51
    條、民事訴訟法第463條、第450條、第385條第1項前段、第
    78條、第85條第1項後段、第2項、第80條之1，判決如主文
    。
中    華    民    國    111    年    12    月    14   日
　　　　　　　　  家事法庭    審判長法　官  楊熾光
　　　　　　　　　　　　　　　　    法　官  郭玄義
　　　　　　　　　　　　　　　　    法　官  戴博誠
正本係照原本作成。
如不服本判決，應於收受送達後20日內向本院提出上訴書狀，其
未表明上訴理由者，應於提出上訴後20日內向本院補提理由書狀
（均須按他造當事人之人數附繕本）。因疫情而遲誤不變期間，
得向法院聲請回復原狀。
上訴時應提出委任律師或具有律師資格之人之委任狀；委任有律
師資格者，另應附具律師資格證書及釋明委任人與受任人有民事
訴訟法第466條之1第1項但書或第2項所定關係之釋明文書影本。
如委任律師提起上訴，應一併繳納上訴裁判費。

　　　　　　　　　　　　　　　　    書記官  張惠彥
中　　華　　民　　國　　111 　年　　12　　月　　14　　日
附表一：被繼承人賴吳富敏之遺產（單位：新臺幣）
編號 種類 項目 現存餘額或價值 本院所定分割方法 備註 1 存款 合作金庫臺中分行活儲帳戶本金及利息 （帳號0000000000000） 14 由兩造按應繼分比例各取得四分之一（另賴維經按應繼分比例取得之四分之一列入附表二編號5所示賴維經遺產）  賴吳富敏死亡時為13萬7元，107年7月13日轉出13萬至0000000000000號帳戶，107年12月31日結餘14元。 （原審卷第36頁、本院卷第141頁） 2 存款 合作金庫臺中分行活儲帳戶本金及利息 （帳號0000000000000）  10,159,406  由兩造按應繼分比例各取得四分之一（另賴維經按應繼分比例取得之四分之一列入附表二編號5所示賴維經遺產）  【兩造就數額尚有爭執，賴惠鈴主張金額為1046萬2647元，被上訴人主張金額為1015萬9406元。】 賴吳富敏死亡時為31萬2647元，107年信邦電子現金股利35萬4310元於107年8月13日匯入，被上訴人於110年11月1日匯回1015萬元，110年12月21日結餘1015萬9406元。 （原審卷第40頁、本院卷第142頁） 3 存款 合作金庫臺中分行美金帳戶133.20美金之本金及利息 （匯率30.099） （帳號0000000000000） 3979  由兩造按應繼分比例各取得四分之一（另賴維經按應繼分比例取得之四分之一列入附表二編號5所示賴維經遺產）  （原審卷第33頁、第45頁、本院卷第141頁） 4 存款 國泰世華銀行臺中分行活儲帳戶本金及利息 （帳號000000000000） 1,027,223  由兩造按應繼分比例各取得四分之一（另賴維經按應繼分比例取得之四分之一列入附表二編號5所示賴維經遺產）  賴吳富敏死亡時金額為3萬1159元，109年信邦電子現金股利46萬9474元（原審卷第217頁）於109年8月25日匯入；110年信邦電子現金股利55萬6992元（本院卷第143頁）於110年9月17日匯入，111年1月11日結餘金額102萬7223元。 （原審卷第48頁、本院卷第145頁至第頁） 5 存款 國泰世華銀行篤行分行活儲帳戶本金及利息 （帳號000000000000） 3,704 由兩造按應繼分比例各取得四分之一（另賴維經按應繼分比例取得之四分之一列入附表二編號5所示賴維經遺產）  （原審卷第50頁） 6 股票 信邦電子股票88,580股及其股息  7,192,696 由兩造按應繼分比例各取得四分之一（另賴維經按應繼分比例取得之四分之一列入附表二編號5所示賴維經遺產）  處分信邦電子股票84,840股、國泰金融股票91股後買入 （原審卷第65頁） 7 現金股利 108年信邦電子股利 396,541 由兩造按應繼分比例各取得四分之一（另賴維經按應繼分比例取得之四分之一列入附表二編號5所示賴維經遺產）  （原審卷第53頁） 合計   18,783,563   
附表二：被繼承人賴維經之遺產（單位：新臺幣）
編號 種類 項目 現存餘額或價值 本院所定分割方法 備註 1 土地 臺中市○○區○○段000地號土地（面積303㎡、權利範圍1/160） 223,463 由賴肇裕依遺囑單獨取得所有 被上訴人主張不得列入遺產。（原審卷第117頁） 被上訴人於109年6月22日（本案起訴前）以遺囑繼承為登記原因登記為其所有。（原審卷第275頁至第277頁） 2 土地 臺中市○○區○○段000地號土地（面積672.7㎡、權利範圍3/240） 183,311   3 存款 三信商業銀行活儲帳戶本金及利息 （帳號0000000000） 72 由賴肇裕依遺囑單獨取得所有 被上訴人主張依系爭遺囑由其單獨取得。（原審卷第99頁至第100頁、第117頁、本院卷第153頁至第156頁） 4 股票 三信商業銀行285股及其股息 3,856 由賴肇裕依遺囑單獨取得所有 被上訴人主張依系爭遺囑由其單獨取得。 （原審卷第101頁、第117頁） 5 繼承 賴吳富敏遺產之應繼分四分之一比例取得部分 4,695,890 由兩造按應繼分比例各取得三分之一  合計   5,106,592   
附表三：賴肇裕處分賴吳富敏股票情形
編號 日期 項目 107年2月5日收盤價 變現所得 （單位：新臺幣） 備註 1 107.3.13 日月光股票 34,196股  40.85 145萬3840元、8319元，合計共146萬2159元 （107年3月15日匯入合庫臺中分行臺中分行0000000000000號帳戶，原審卷第40頁、第256頁、本院卷第141頁） 股票變現合計937萬2802元，徐榮輝於107年3月16日、20日分別自合庫臺中分行0000000000000號帳戶轉帳900萬、60萬元匯入賴肇裕合作金庫臺中分行0000000000000號帳戶。 2 107.3.14 信邦電子股票 50,000股 81.2 397萬7323元 （107年3月15日匯入合庫臺中分行臺中分行0000000000000號帳戶，原審卷第256頁、本院卷第141頁）  3 107.3.15 信邦電子股票 43,000股 81.2 338萬6251元 （107年3月16日匯入合庫臺中分行臺中分行0000000000000號帳戶，原審卷第256頁、本院卷第141頁）  4 107.3.16 信邦電子股票 7,000股  81.2 54萬7069元 （107年3月19日匯入合庫臺中分行臺中分行0000000000000號帳戶，原審卷第40頁、第256頁、本院卷第141頁）  5 107.4.2 信邦電子股票 8,4840股 81.2 704萬3386元 （原審卷第48頁） 後買入信邦電子股票8,8580股   國泰金控股票 91股 54.1 4743元 （原審卷第48頁）